【裁判字號】    92,簡上,417
【裁判日期】    920908
【裁判案由】    傷害
【裁判全文】
臺灣板橋地方法院刑事判決                        九十二年度簡上字第四一七號
    上  訴  人
    即  被  告  乙○○
右列上訴人即被告因傷害案件，不服本院九十二年度簡字第二六三四號中華民國九十
二年十月三十日第一審判決（聲請案號：九十二年度偵緝字第一四四七號），提起上
訴，本院管轄之第二審合議庭判決如左：
    主  文
上訴駁回。
乙○○緩刑貳年。
    事實及理由
一、上訴人即被告乙○○上訴意旨略以：被告係因告訴人甲○○先行挑釁，且護姊心
    切，再因其患有情感性精神病，受刺激易躁怒，情緒失控，始與之發生肢體衝突
    ，或其手段過當，但情狀可憫，事後因告訴人索賠過高，遲未能達成和解，原審
    判決量刑過重，爰上訴懇請酌情從輕處置云云。
二、本案經本院審理結果，認第一審簡易判決認被告乙○○犯刑法第二百七十七條第
    一項之傷害罪，判處有期徒刑四月，如易科罰金以三百元折算一日，認事用法及
    量刑均無不當，應予維持，除告訴人右大腿挫傷瘀血應更正為十三乘以二公分（
    原審判決誤載為「十三乘以十二公分」）外，餘並引用如附件第一審判決書記載
    之事實、證據及理由。
三、訊據上訴人即被告乙○○對於原審判決認定之傷害犯罪事實供認不諱，並經告訴
    人甲○○指訴綦詳，且有診斷證明書一紙在卷可證。雖其上訴意旨辯稱上述理由
    云云，惟衡諸被告前於八十九年六月十三日甫因傷害案件，經告訴人撤回告訴，
    由本院諭知不受理判決在案，有臺灣高等法院被告全國前案紀錄表在卷可稽，其
    猶未記起教訓，復犯本件傷害犯行，且衡諸縱按其所述係告訴人先行徒手毆打，
    惟其卻持有危害人生命、身體高度危險性之螺絲起子反擊刺擊告訴人多下，亦據
    其於偵查中供述甚明，其對告訴人傷害性更高於被告徒手毆打之情，況其僅因細
    故即持螺絲起子刺擊傷害告訴人，其犯罪情狀焉有何可憫之處，是被告上開上訴
    意旨所辯，顯係事後推諉之責，委無足取，其傷害犯行事證明確，原審判決認事
    用法，經核並無不合，量刑亦屬妥適。被告上訴意旨，指摘原審判決不當，顯無
    理由，應予駁回。惟另查被告前未曾受有期徒刑以上刑之宣告，有臺灣高等法院
    被告全國前案紀錄表在卷可憑，且其事後業與告訴人達成民事賠償和解，亦有調
    解筆錄在卷可稽，復經告訴人到庭陳明不再追究，衡其經此教訓後，應知所警惕
    ，信無再犯之虞，本院因認所宣告之刑均以暫不執行為適當，爰併予宣告緩刑二
    年，以勵自新，併予惕誡。
據上論斷，應依刑事訴訟法第四百五十五條之一第一項、第三項、第三百六十八條、
第三百七十三條，刑法第七十四條第一款，判決如主文。
本案經檢察官徐名駒到庭執行職務
中      華      民      國    九十三    年      二      月    二十七    日
                                    臺灣板橋地方法院刑事第十庭
                                        審判長法  官  徐  蘭  萍
                                              法  官  林  淑  婷
                                              法  官  彭  全  曄
右正本證明與原本無異
本件不得上訴
                                              書記官  梁  宜  庭
中      華      民      國    九十三    年      二      月    二十七    日
附錄本案論罪科刑法條全文：
刑法第二百七十七條
傷害人之身體或健康者，處三年以下有期徒刑，拘役或一千元以下罰金。
犯前項之罪，因而致人於死者，處無期徒或七年以上有期徒刑；致重傷者，處三年以
上十年以下有期徒刑。
附件：
臺灣板橋地方法院刑事簡易判決                    九十二年度簡字第二六三四號
    聲  請  人  臺灣板橋地方法院檢察署檢察官
    被      告  乙○○  男  三十二歲（民國○○年○月○日生）
                        住臺北縣永和市○○路一九二巷十四弄十九號
                        居臺北縣永和市○○街二十六巷一弄四號五樓
                        身分證統一編號：Ｚ000000000號
右列被告因傷害案件，經檢察官聲請以簡易判決處刑（九十二年度偵字第六五四九號
），本院判決如左：
        主  文
乙○○傷害人之身體，處有期徒刑肆月，如易科罰金，以參佰元折算壹日。
        事實及理由
一、本件犯罪事實、證據及應適用之法條，除犯罪事實部分應補充：「．．．致甲○
    ○受有頭部挫傷合併腦震盪、臉部、上下背部四處挫擦傷、右大腿挫傷瘀血十三
    ×十二公分、左大腿挫傷瘀血十二×四十五公分、左臂、左腹挫傷紅腫等傷害」
    外，餘均引用如附件檢察官聲請簡易判決處刑書之記載。
二、爰審酌被告之品行、智識程度、傷害之動機、手段，造成被害人傷害程度非輕，
    以及犯罪後坦承犯行等一切情狀，量處被告如主文所示之刑，以示懲儆，並諭知
    易科罰金之折算標準。
三、依刑事訴訟法第四百四十九條第一項前段、第三項、第四百五十四條第二項，刑
    法第二百七十七條第一項、第四十一條第一項前段，罰金罰鍰提高標準條例第一
    條前段、第二條，逕以簡易判決處如主文所示之刑。
中      華      民      國    九十二    年      十      月     三十     日
                                  臺灣板橋地方法院刑事第十四庭
                                      法  官 趙義德
右正本證明與原本無異
如不服本判決，得自收受送達之日起十日內向本院提出上訴狀，上訴於本院第二審合
合議庭（須附繕本）。
                                      書記官 陳秀慧
中      華      民      國    九十二    年      十      月     三十     日
附錄本案論罪科刑法條全文
刑法第二百七十七條第一項：
傷害人之身體或健康者，處三年以下有期徒刑、拘役或一仟元以下罰金。
附件：
臺灣板橋地方法院檢察署檢察官聲請簡易判決處刑書
                                              九十二年度偵緝字第一四四七號
    被      告  乙○○      男  三十二歲（民國○○年○月○日生）人
    住台北縣永和市○○路一九二巷十四弄十九號
                            居台北縣永和市○○街二六巷一弄四號五樓
                            身分證統一編號：Ｚ000000000號
右被告因傷害案件，業經偵查終結，認為宜以簡易判決處刑，茲將犯罪事實及證據並
所犯法條分敘如左：
          犯罪事實
一、乙○○與楊秀鳳係姊弟關係，甲○○前曾寄賣美容保養品於楊秀鳳所經營之美髮
    店，後因楊秀鳳之員工顏敏玲於離職時併將甲○○所寄賣之保養品竊走，甲○○
    遂於民國九十二年一月三十一日十七時十五分許，至楊秀鳳所經營位於臺北縣永
    和市○○路七一號之美髮店，要求楊秀鳳賠償，遂因此與乙○○發生口角，嗣乙
    ○○竟基於傷害之故意，持螺絲起子毆打甲○○，致甲○○受有頭部挫傷合併腦
    震盪、臉部、上下背部挫擦傷、右大腿挫傷瘀血１３×２公分、左大腿挫傷瘀血
    １２×４５公分等傷害。
二、案經甲○○訴由臺北縣政府警察局永和分局報告偵辦。
             證據並所犯法條
一、證據：(一)被告乙○○之自白，
          (二)告訴人甲○○之指訴，
          (三)天主教耕莘醫院永和分院診斷證明書，等在卷可稽，被告犯嫌已堪認
              定。
二、所犯法條：被告所為係犯刑法第二百七十七條第一項之傷害罪嫌。
三、依刑事訴訟法第四百五十一條第一項聲請逕以簡易判決處刑。
    此    致
臺灣板橋地方法院
中      華      民      國    九十二    年      九      月      八      日
                    檢察官  楊  雅  清
右正本證明與原本無異
中      華      民      國    九十二    年      九      月    二十四    日
                                        書記官  楊  雅  菁
附錄本案所犯法條全文
中華民國刑法第二百七十七條
傷害人之身體或健康者，處三年以下有期徒刑、拘役或一千元以下罰金。
犯前項之罪因而致人於死者，處無期徒刑或七年以上有期徒刑；致重傷者，處三年以
上十年以下有期徒刑。


司法院資訊處製作；財團法人民間司法改革基金會備份。
